ACORDAO-COMPLETO-2366791

ACÓRDÃO DE RELAÇÃO

ACÓRDÃO DE RELAÇÃO 1982/2019 ATA 31/2019 - PLENÁRIO

Acórdão 1982/2019-TCU-Plenário
VISTOS e relacionados estes autos de Representação com pedido de medida cautelar, por meio da qual a empresa Labinbraz Comercial Ltda. noticiou a este Tribunal alegadas irregularidades que teriam ocorrido no Pregão Eletrônico nº 5/2019, promovido pela 1ª Brigada de Infantaria de Selva/RR - UASG 160482, cujo o objeto é o registro de preço para a futura e eventual aquisição de reagentes laboratoriais a serem fornecidos em entregas parceladas para a realização de exames de hematologia, bioquímica, hormônios e imunologia com disponibilização de equipamentos de automação em regime de comodato;
Considerando que o representante solicita a suspensão do presente certame, em virtude da recusa da intenção de manifestação de recurso da representante por parte do senhor pregoeiro, da inabilitação da representante, assim como da habilitação da empresa licitante vencedora do certame. E caso assim não entenda, a representante requer, ainda, a declaração de nulidade absoluta do certame e todos os seus atos decorrentes (peça 1) ;  
Considerando que a representação preenche os requisitos de admissibilidade constantes no art. 113, § 1º, da Lei 8.666/1993, c/c os arts. 235 e 237, VII, do Regimento Interno/TCU, e no art. 103, § 1º, da Resolução - TCU 259/2014;
Considerando que as irregularidades narradas pela representante consistem em: (a) recusa pelo pregoeiro da sua intenção de recurso; (b) desclassificação indevida da representante por ter desatendido previsão editalícia (subitens 7.1.9 e 7.1.10 do termo de referência) ; e (c) a empresa Real Diagnóstica Comércio de Produtos e Equipamentos Laboratoriais Ltda., vencedora do certame não teria apresentado documentação necessária para habilitação (subitem 10.11 do edital, anexo V do edital e subitem 7.1.3.37 do termo de referência (peça 1, p.2-11) ; 
Considerando que a análise empreendida pela Secretaria de Controle Externo de Aquisições Logísticas (Selog) , deste Tribunal, propôs indeferir o pedido de adoção da referida cautelar, em razão da ausência do pressuposto da plausibilidade jurídica das alegações e por restar caracterizado o perigo de demora reverso, bem como em razão da improcedência quanto ao mérito da presente representação (peça 17, p.3-9) ;
Considerando que a unidade técnica avaliou que estaria configurado o perigo de demora reverso na medida em que, nos termos informados pela unidade militar, a paralisação do processo licitatório impactaria na qualidade dos serviços de saúde prestados aos militares lotados naquela guarnição e seus dependentes, redundando também em maiores custos na condução de exames laboratoriais, além de prejudicar os serviços de saúde prestados aos usuários atendidos pela organização militar;
Considerando que, quanto à plausibilidade jurídica e ao mérito, a Selog considerou que a representante, ao manifestar a sua intenção de recurso, se limitou a apresentar argumentos genéricos, sem apresentar motivo específico para fundamentar a sua solicitação e que o referido recurso teria sido recusado dada a inexistência do pressuposto da motivação, não se vislumbrando a intenção de favorecimento indevido da licitante vencedora;
Considerando que, no que tange a desclassificação da representante, verificou-se que as bulas dos reagentes não atendem às exigências descritas nos subitens 7.1.9 e 7.1.10 do Anexo I do termo de referência;
Considerando que a unidade instrutiva concluiu que as razões trazidas aos presentes autos foram insuficientes para considerar a empresa licitante vencedora do certame passível de inabilitação por descumprimento às exigências contidas no subitem 10.11 e anexo V do edital condutor do Pregão Eletrônico 5/2019, como também por alegado descumprimento ao subitem 7.1.3.37 do termo de referência a ele vinculado;
Os Ministros do Tribunal de Contas da União, reunidos em Sessão de Plenário, ACORDAM, por unanimidade, com fundamento nos arts. 15, inciso I, alíneas “p” e “s”; 143, inciso V, alínea “a”; 235 e 237, inciso VII, todos do Regimento Interno/TCU, em:
a) conhecer da presente representação, para, no mérito, considerá-la improcedente;
b) indeferir o pedido de concessão de cautelar formulado pelo representante;
c) dar ciência desta deliberação à 1ª Brigada de Infantaria de Selva/RR, por intermédio do Centro de Controle do Exército (CCIEx) e ao Representante, acompanhada de cópia da instrução da unidade técnica constante da peça 12; e 
d) arquivar o presente processo, nos termos do art. 250, inciso I, do Regimento Interno do TCU.
1. Processo TC-Processo 020.854/2019-6 (REPRESENTAÇÃO) 
	1.1. Representante: Labinbraz Comercial Ltda. (73.008.682/0001-52) 
	1.1. Órgão/Entidade: Comando da 1ª Brigada de Infantaria de Selva
	1.2. Relator: Ministro-Substituto Augusto Sherman Cavalcanti
	1.3. Representante do Ministério Público: não atuou
	1.4. Unidade Técnica: Secretaria de Controle Externo de Aquisições Logísticas (Selog) .
	1.5. Representação legal: Flávio Roberto Balbino (257802/OAB-SP) e outros, representando Labinbraz Comercial Ltda.

AUGUSTO SHERMAN

Não atuou

REPRESENTAÇÃO (REPR)

Secretaria de Controle Externo de Aquisições Logísticas (Selog).